臺中高等行政法院判決
　　　　　　　　　　　　　　　　　　 95年度簡字第00111號
原　　　告　甲○○○
被　　　告　財政部臺灣省中區國稅局
代　表　人　乙○○
訴訟代理人　丁○○
　　　　　　丙○○
　　　　　　戊○○
上列當事人間因營利事業所得稅事件，原告不服財政部中華民國
95年5月29日台財訴字第09500154410號訴願決定（案號：第0000
0000號），提起行政訴訟。本院判決如下︰
　　主  文
訴願決定及原處分（復查決定）均撤銷。
訴訟費用由被告負擔。
    理  由
一、緣原告民國（下同）83年度未依規定申請營業登記擅自經營
    廢鐵買賣，經法務部調查局臺北縣調查站查獲，移由臺中縣
    稅捐稽徵處審理，並通報被告所屬大屯稽徵所，經該所認定
    漏報營業收入新臺幣（下同）128,300,145元，並核定原告
    全年所得額12,830,015元，應補稅額3,197,503元，另徵怠
    報金639,500元。原告不服，申經復查結果，變更核定營業
    收入淨額為9,042,712元，全年所得額獲准追減12,287,453
    元，變更核定為542,562元；怠報金獲准追減614,372元，變
    更核定徵收25,128元，原告仍不服，提起訴願，遭決定駁回
    ，遂提起本件行政訴訟。
二、原告起訴主張：原核定營業收入128,300,245元，重核後認
    定為9,042,712元，究竟那些金額經認定應予刪除，那些金
    額不應刪除，訴願決定並未說明，原告如何對未刪除之金額
    加以說明？再者，何以部分金額未予刪除，復查決定與訴願
    決定皆未說明理由何在，其訴願決定顯有瑕疵。上開金額均
    非原告所出售予各鋼鐵廠，豐興等鋼鐵廠均係與訴外人買賣
    ，並非與原告交易，原處分認定因何而來，與原告有何關聯
    ，被告並未加以說明，顯有未妥等語，求為判決撤銷訴願決
    定、復查決定及原處分。被告則以：(一)全年所得額部分：原
    告未依規定申請營業登記擅自經營廢鐵買賣，於83年1至12
    月間將蒐集之廢鐵整理後出售予豐興鋼鐵股份有限公司（下
    稱豐興公司）、東億鋼鐵股份有限公司（下稱東億公司）、
    桂宏鋼鐵股份有限公司（下稱桂宏公司）及友勝工業股份有
    限公司（下稱友勝公司）等四家公司銷售額合計128,300,24
    5元，原告以有限責任台灣省廢棄物運銷合作社所（下稱廢
    合社）開立之發票，充作其銷貨憑證交付前述四家公司，經
    法務部調查局臺北縣調查站查獲，移由臺中縣稅捐稽徵處審
    理，並通報被告所屬大屯稽徵所依前揭規定按舊貨（二手貨
    ）業（行業標準代號：6129-22）同業利潤標準淨利率10%核
    定全年所得額12,830,015元。嗣被告復查決定以，本件同一
    漏稅事實營業稅行政救濟，臺中縣稅捐稽徵處重行復查決定
    變更核定營業收入淨額9,042,712元，經最高行政法院94年
    度判字第01364號判決駁回確定，營利事業所得稅部分，被
    告所屬大屯稽徵所依營業收入128,300,245元按舊貨（二手
    貨）業（行業標準代號：6129-22）同業利潤標準淨利率10%
    核定，應更正為營業收入9,042,712元按廢棄物回收業（行
    業標準代號：5290-26）同業利潤標準淨利率6%核定全年所
    得額542,562元，原核定全年所得額12,830,015元應予追減1
    2,287,453元，變更核定542,562元。本件復查既已依據營業
    稅部分所確定之事實作成決定，原告復執前詞爭執核無理由
    ，且並無新事證，所訴委無足採。(二)怠報金部分：原告未辦
    理83年度營利事業所得稅結算申報，經原查依所得稅法第79
    條規定，填具滯報通知書函請補辦申報，原告逾期仍未辦理
    ，事證明確，依同法第108條第2項規定應按應納稅額3,197,
    503元另徵20%怠報金639,500元，本件既經變更核定全年所
    得額542,562元，應納稅額125,640元，原核定另徵20%怠報
    金639,500元應予追減614,372元，變更核定25,128元，並無
    不合等語為辯，求為判決駁回原告之訴。
三、按「納稅義務人未依規定期限辦理結算申報者，稽徵機關應
    即填具滯報通知書，送達納稅義務人，限於接到滯報通知書
    之日起15日內補辦結算申報；其逾限仍未辦理結算申報者，
    稽徵機關應依查得之資料或同業利潤標準，核定其所得額及
    應納稅額。」、「稽徵機關進行調查或復查時，納稅義務人
    應提示有關各種證明所得額之帳簿、文據；其未提示者，稽
    徵機關得依查得之資料或同業利潤標準，核定其所得額。」
    、「納稅義務人逾第79條規定之補報期限，仍未辦理結算申
    報，經稽徵機關依查得資料或同業利潤標準核定其所得額及
    應納稅額者，應按核定應納稅額另徵20%怠報金。怠報金之
    金額，不得少於4,500元。」為所得稅法第79條第1項前段、
    第83條第1項及第108條第2項所明定。本件原告未依規定申
    請營業登記，擅自經營廢鐵買賣，於83年1月至12月間將蒐
    集之廢鐵整理後出售予豐興公司、東億公司、桂宏公司及友
    勝公司等四家公司，原告以廢合社所開立之發票，充當其銷
    貨憑證交付前述四家公司，經法務部調查局臺北縣調查站查
    獲，移由臺中縣稅捐稽徵處審理，並通報原處分機關所屬大
    屯稽徵所，經該所認定原告83年度營業收入128,300,145元
    （被告「83年營利事業所得稅未申報核定通知書」誤植，正
    確金額依發票所載合計應為128,300,245元，見本件復查決
    定書、原處分卷第118頁該核定通知書及第91頁至第101頁資
    料所載），並按舊貨（二手貨）業（行業標準代號：6129-2
    2）同業利潤標準淨利率10%核定全年所得額12,830,015元。
    原告不服，主張同一漏稅事實營業稅部分尚在行政救濟中，
    請依財政部80年8月8日台財稅第800695600號函，俟營業稅
    確定後再作復查決定云云，申經原處分機關復查決定以：本
    件同一漏稅事實營業稅行政救濟，臺中縣稅捐稽徵處重行復
    查決定變更核定營業收入淨額9,042,712元，經最高行政法
    院94年度判字第01364號判決駁回確定，營利事業所得稅部
    分，原處分機關於94年10月25日以中區國稅法一字第094005
    7254號函請原告提示帳簿憑證供核，原告迄未提示，原查「
    依營業收入128,300,245元按舊貨（二手貨）業（行業標準
    代號：6129-22）同業利潤標準淨利率10%核定」，應更正為
    「依營業收入9,042,712元按廢棄物回收業（行業標準代號
    ：5290-26）同業利潤標準淨利率6%核定」，故全年所得額
    應為542,562元，原核定全年所得額12,830,015元，應予追
    減12,287,453元，復查決定乃變更核定全年所得為542,562
    元等情，有營業稅之相關復查決定、重行復查決定、訴願決
    定、判決及被告上開函文附本件之原處分卷可考。
四、惟查，有關原告營業稅事件，業經本院92年度訴字第556號
    、最高行政法院94年度判字第01364號判決確定，其中「訴
    願決定及原處分（重行復查決定）關於罰鍰及補徵營業稅本
    稅超過新台幣柒佰玖拾陸萬貳仟柒佰零伍元部分」，經本院
    92年度訴字第556號判決撤銷，被告未上訴而告確定。該撤
    銷部分經本院92年度訴字第556號判決載明其理由略謂：「
    原告主張廢合社開立83年6月1日至10日字軌號碼VG00000000
    至58號統一發票9張金額合計2,430,681元予東億公司，該公
    司開立指名廢合社支票2張金額合計2,330,681元，固經被告
    機關准予扣除，惟統一發票金額少100,000元，卻以缺付款
    資料歸入原告之銷售額，原處分已載明缺付款資料100,000
    元，亦載明支票金額2,330,681元，而發票金額2,430,681元
    所援引資料不正確乙節。經查，本件訴訟中經被告就廢合社
    83年所開立予東億公司之統一發票與原告所提示有廢合社或
    司庫背書支票資料逐筆核對結果，廢合社開立83年6月1日至
    10日字軌號碼VG00000000至58號統一發票10張金額．．．合
    計2,330,681元與東億公司開立支票金額相符；惟原處分機
    關抄錄其中字軌號碼VG00000000號統一發票銷售額343,352
    元、營業稅應為17,168元，卻誤列為117,168元，致原處分
    （重行復查決定）追減銷售額時少扣減100,000元．．．故
    重行復查決定核定原告漏報銷售額159,354,102元，自有未
    合，應再追減．．．」因將原處分（重行復查決定）關於補
    徵原告營業稅本稅予以部分撤銷，有該判決書影本附原處分
    卷可參。準此，本件同一事實之營業稅重行復查決定，業經
    法院判決撤銷確定，且經判決認定係因該重行復查決定就原
    告83年度之銷售額計算錯誤之故，而本件被告核課原告營利
    事業所得稅，依前述復查決定所載，又係以臺中縣稅捐稽徵
    處重行復查決定變更核定之原告83年度之銷售額9,042,712
    元為基礎（參見原處分卷第101頁原告各年度銷售額及扣減
    額計算表。其83年度之銷售額為：原查認定之83年度銷售額
    －歷次復查決定關於83年度之扣減額。即128,300,245－119
    ,257,533＝9,042,712元），據以認定本件原告之營業收入
    ，然該銷售額既上開營業稅之確定判決認定違誤，本件相關
    之營利事業所得稅自不能再以錯誤之銷售額為基礎。本件原
    處分（復查決定）以業經撤銷之重行復查決定所認定之銷售
    額為基礎，認定原告83年度之營業收入，據以核課原告營利
    事業所得稅，並依其稅額加徵20%之怠報金，均屬違誤。
五、綜上所述，本件原處分（復查決定）核有違誤，訴願決定未
    予糾正，亦有未合，均應由本院予以撤銷，由被告重為復查
    決定，以昭折服。本件為簡易案件，爰不經言詞辯論逕為判
    決。另兩造其餘訴辯事由，均與本件判決結果不生影響，故
    不逐一論述，併此敘明。
據上論結，本件原告之訴為有理由，依行政訴訟法第233條第1項
、第236條、第195條第1項前段、第98條第3項前段，判決如主文
。
中　　華　　民　　國　　96　　年　　4　　月　　  9  　日
                    第四庭  法  官　 許金釵
以上正本證明與原本無異。
如不服本判決，應於判決送達後20日內，以本訴訟事件所涉及之
法律見解具有原則性者，始得向本院提出上訴狀並表明上訴理由
，經最高行政法院許可，否則不得上訴；如於本判決宣示後送達
前提起上訴者，應於判決送達後20日內補提上訴理由書（均應依
對造人數提出繕本）。提起上訴應預繳送達用雙掛號郵票390元
（34元及5元郵票各10份)。
中　　華　　民　　國　　96　　年　　4　　月　 　14  　日
                            書記官　 許騰云
